---
title: "Datos Hidrograficos de Rio Banano y Estrella"
output: html_document
---

```{r setup, include=FALSE}
knitr::opts_chunk$set(echo = TRUE)
```

## Procedimientos para la creacion de Graficas

# Primera grafica

Con la funci贸n "plot" visualizamos los datos, usando el "inp" llamamos a la columna 2 del archivo, definimos la forma de la grafica y su color, para ponerle un titulo usamos el "main", nombre en el eje x "xlab" eje y "ylab" cerramos la funcion de la primera columna del rio estrella, en otra linea iniciamos con la funcion "lines" volvemos a llamar con "inp" la columna y el color.

```{r cars}
inp <-read.csv("FDC.csv", na.strings ="")

#

plot( 
  inp[,2],type = "l", col="blue", 
  xlab='Fechas',
  ylab='Caudal en mm/dia',
  main='Caudal del Rio Banano y Rio Estrella ',
)
lines(inp[,3],
      
      col="lightgreen") 

```




## Rio Estrella 1973-1983



```{r}
names(inp) <- c("fecha", "Estrella", "Banano")
attach(inp)
plot(Estrella, xlab='Fechas',
  ylab='Caudal en mm/dia',
  main='Rio Estrella ', col="blue")

```

## Rio Banano 1973-1983



```{r}
names(inp) <- c("fecha", "Estrella", "Banano")
attach(inp)
plot(Banano, 
  xlab='Fechas',
  ylab='Caudal en mm/dia',
  main='Rio Banano ', col="pink")


```

## Comparaci贸n del Rio Estrella y Rio Banano

Grafica del rio banano y estrella, usando "Teampdate" y el "INP" llamamos a la columna de las fechas y el orden de las fechas "format = "%d/%m/%Y")", con el MAQ lo visualizamos

```{r}
Tempdate <- strptime(inp[,1], format = "%d/%m/%Y")
MAQ_Estrella <- tapply(Estrella, format(Tempdate, format= "%m"), FUN=sum)
MAQ_Banano <- tapply(Estrella, format(Tempdate, format= "%m"), FUN=sum)
MAQ_Banano
plot(MAQ_Banano, ylim=c(100,3000), col=3,
     xlab='Fechas',
  ylab='Caudal en mm/dia',
  main='Comparaci贸n de Rios Estrella(Rojos) y Rio Banano(verde)')
lines(MAQ_Estrella, col=2)

```


## Correlaci贸n del Rio Banano y Rio estrella

Utilizamos "corinp" para correlacionar los caudales de losdos rios

```{r}

corinp  <- cor(inp[,2:3], method="spearman")
corinp
plot(Estrella, Banano, col=2)

inp.lm  <- lm(inp[,2] ~ inp[,3], data=inp)
summary(inp.lm)
plot(inp.lm)

```